tr: İç boru temizleyici formatı: Namlu fırçası; Temizleme bezi/yaması; Harbi; Temizleme ipi; Köpük temizleyici; Jel temizleyici; Kit/paket; Sıvı temizleyici; İçten çekmeli temizleyici; Mendil; Diğer
fr: Format du nettoyant pour canon: Écouvillon; Chiffon/patch de nettoyage; Tige de nettoyage; Cordon de nettoyage; Nettoyant en mousse; Nettoyant en gel; Kit/ensemble; Nettoyant liquide; Tampon à tirer; Lingettes; Autre
nb: Borrenserformat: Løpsbørste; Pusseklut/-lapp; Pussestokk; Pussesnor; Skumrens; Gelrens; Sett/pakke; Flytende rens; Gjennomtrekkbar pussepropp; Våtservietter; Annet
zh-CN: 管体清洁产品形态: 枪膛刷; 清洁布/擦枪布; 通条; 清洁软索; 泡沫清洁剂; 凝胶清洁剂; 套装/组合; 液体清洁剂; 拉拔式清洁棉签; 湿巾; 其他
ro-RO: Formatul curățitorului de alezaj: Perie pentru țeavă; Lavetă/Petic de curățare; Verghea de curățare; Șnur de curățare; Spumă de curățare; Gel de curățare; Kit/Set; Lichid de curățare; Tampon prin tragere; Șervețele; Altele
pl: Forma czyścika do przewodu lufy: Szczotka do lufy; Ściereczka / przecierak do czyszczenia; Wycior; Sznur do czyszczenia lufy; Pianka czyszcząca; Żel czyszczący; Zestaw; Płyn czyszczący; Przecierak sznurkowy; Chusteczki; Inne
pt-BR: Formato de limpador de cano: Escova de cano; Pano/retalho de limpeza; Vareta de limpeza; Corda de limpeza; Limpador em espuma; Limpador em gel; Kit/pacote; Limpador líquido; Cotonete de puxar; Lenços; Outros
hr-HR: Format čistača rupe: Četkica za cijev; Krpica/zakrpa za čišćenje; Šipka za čišćenje; Konopac za čišćenje; Pjena za čišćenje; Gel za čišćenje; Komplet/paket; Tekućina za čišćenje; Brisalo na provlačenje; Maramice; Ostalo
da: Borerenseformat: Løbsbørste; Renseklud/lap; Rensestok; Rensesnor; Skumrens; Gelrens; Sæt/pakke; Flydende rens; Gennemtrækssvamp; Renseservietter; Andet
sv: Borrengöringsformat: Pipborste; Putsduk/lapp; Läskstång; Boresnake; Rengöringsskum; Rengöringsgel; Kit/paket; Flytande rengöring; Draglapp; Våtservetter; Annat
sl-SI: Format čistila za cevje: Ščetka za cev; Čistilna krpica; Čistilna palica; Čistilna vrvica; Čistilna pena; Čistilni gel; Komplet; Tekoče čistilo; Vlečna krpica; Robčki; Drugo
ja: ボアクリーナー形式: ボアブラシ; クリーニングクロス/パッチ; クリーニングロッド; クリーニングスネーク; フォームクリーナー; ジェルクリーナー; キット/バンドル; リキッドクリーナー; プルツルースワブ; ワイプ; その他
it: Formato pulitore per fori: Spazzola per canna; Panno/pezza per pulizia; Bacchetta per pulizia; Scovolo a corda (Bore snake); Detergente in schiuma; Detergente in gel; Kit/set; Detergente liquido; Tampone a trazione; Salviette; Altro
cs: Forma čističe hlavně / vývrtu: Kartáček na hlaveň; Čisticí hadřík/náplast; Vytěrák; Čisticí šňůra; Čisticí pěna; Čisticí gel; Sada; Tekutý čistič; Protahovací vytěrák; Ubrousky; Jiné
lt-LT: Vamzdžio valiklio formatas: Vamzdžio šepetėlis; Valymo šluostė / lopinėlis; Valymo grūstuvas; Valymo virvė; Valymo putos; Valymo gelis; Rinkinys / komplektas; Skystas valiklis; Pertraukiamas tamponas; Servetėlės; Kitas
fi: Porausreiän puhdistusaine: Piippuharja; Puhdistusliina/-lappu; Puhdistuspuikko; Puhdistusnaru; Vaahtopuhdistusaine; Geelipuhdistusaine; Pakkaus/nippu; Nestemäinen puhdistusaine; Läpivedettävä puhdistustuppo; Pyyhkeet; Muu
nl: Boringreiniger formaat: Loopborstel; Schoonmaakdoekje/patch; Pompstok; Loopsnoer; Schuimreiniger; Gelreiniger; Kit/bundel; Vloeibare reiniger; Doortrekwisser; Doekjes; Overige
zh-TW: 孔徑清潔劑格式: 槍膛刷; 清潔布; 通條; 清潔繩; 泡沫清潔劑; 凝膠清潔劑; 工具包/組合包; 液體清潔劑; 穿透式棉花棒; 濕紙巾; 其他
sk-SK: Formát čističa otvorov: Kefka do hlavne; Čistiaca handrička/výterák; Čistiaca tyčinka (vytierak); Čistiaca šnúra; Penový čistič; Gélový čistič; Súprava/balíček; Tekutý čistič; Pret'ahovací vytierak; Utierky; Iné
en: Bore cleaner format: Bore brush; Cleaning cloth/patch; Cleaning rod; Cleaning snake; Foam cleaner; Gel cleaner; Kit/bundle; Liquid cleaner; Pull-through swab; Wipes; Other
de: Format des Laufreinigers: Reinigungsbürste; Reinigungstuch/-pad; Reinigungsstock; Reinigungsschnur; Reinigungsschaum; Reinigungsgel; Set/Bundle; Flüssigreiniger; Reinigungsdocht; Feuchttücher; Sonstige
pt-PT: Formato do limpador de canos: Escova de cano; Pano/remendo de limpeza; Vareta de limpeza; Corda de limpeza; Espuma de limpeza; Gel de limpeza; Kit/conjunto; Líquido de limpeza; Cotonete passante; Toalhitas; Outro
th: รูปแบบผลิตภัณฑ์ทำความสะอาดท่อ: แปรงล้างลำกล้อง; ผ้า/แผ่นเช็ดทำความสะอาด; แส้ล้างปืน; เชือกทำความสะอาด; โฟมทำความสะอาด; เจลทำความสะอาด; ชุดอุปกรณ์ทำความสะอาด; น้ำยาทำความสะอาด; ก้านเช็ดแบบดึง; ผ้าเปียกทำความสะอาด; อื่นๆ
vi: Định dạng dụng cụ làm sạch lỗ khoan: Chổi cọ nòng; Vải/miếng lau; Que thông nòng; Dây thông nòng; Chất tẩy rửa dạng bọt; Chất tẩy rửa dạng gel; Bộ dụng cụ; Chất tẩy rửa dạng lỏng; Miếng lau dạng kéo qua; Khăn lau; Khác
es: Formato del limpiador de cañones: Cepillo para cañón; Paño/parche de limpieza; Varilla de limpieza; Cordón de limpieza; Espuma limpiadora; Gel limpiador; Kit/paquete; Líquido limpiador; Borla de limpieza; Toallitas; Otro
ko: 보어 클리너 형태: 총열 브러시; 청소 천/패치; 청소대; 청소 스네이크; 폼 클리너; 젤 클리너; 키트/번들; 액상 클리너; 풀스루 스왑; 와이프; 기타
el: Μορφή καθαριστικού αυλού: Βούρτσα καθαρισμού κάννης; Πανάκι/επίθεμα καθαρισμού; Ράβδος καθαρισμού; Κορδόνι καθαρισμού κάννης; Καθαριστικός αφρός; Καθαριστικό τζελ; Κιτ/πακέτο; Υγρό καθαριστικό; Μπατονέτα τραβήγματος; Μαντηλάκια; Άλλο
bg-BG: Формат на почистващото средство за отвори: Четка за цев; Кърпа/парцалче за почистване; Шомпол; Почистваща връв (змия); Почистваща пяна; Почистващ гел; Комплект; Течен почистващ препарат; Тампон за изтегляне; Кърпички; Друго
hu: Furattisztító formátuma: Csőtisztító kefe; Tisztítókendő/folt; Tisztítóvessző; Tisztítózsinór; Tisztítóhab; Tisztítógél; Készlet / csomag; Folyékony tisztítószer; Áthúzós tisztító; Törlőkendő; Egyéb
ru: Формат средства для чистки трубки: Ёршик для ствола; Чистящая салфетка/патч; Шомпол; Шнур-протяжка; Пена-очиститель; Гель-очиститель; Набор/комплект; Жидкий очиститель; Тампон-протяжка; Салфетки; Другое